臺灣板橋地方法院刑事判決　　　　　　100年度簡上字第575號
上　訴　人　臺灣板橋地方法院檢察署檢察官
上　訴　人
即　被　告　陳雲月
上　訴　人
即　被　告　黃光亮
上列上訴人因傷害案件，不服本院於民國100 年5 月20日100 年
度簡字第2829號判決（聲請簡易判決處刑案號：臺灣板橋地方法
院檢察署100 年度偵字第2256號），提起上訴，本院管轄之第二
審合議庭判決如下：
    主  文
上訴駁回。
陳雲月、黃光亮均緩刑貳年。
    事 實 及 理 由
一、本案經本院審理結果，認第一審判決以上訴人即被告陳雲月
    、黃光亮所為均係犯刑法第277 條第1 項之傷害罪，各判處
    拘役20日，如易科罰金，均以新臺幣（下同）1 千元折算1
    日，其認事用法均無違誤，量刑亦屬適當，應予維持，並引
    用如附件所示第一審刑事簡易判決書所記載之事實、證據及
    理由。
二、上訴人即被告陳雲月、黃光亮上訴意旨對於被訴事實均為有
    罪之陳述，僅以其等已與告訴人和解，請求給予緩刑機會等
    語。上訴人臺灣板橋地方法院檢察署檢察官則依告訴人吳美
    枝之請求，及以原審對被告二人均量刑過輕為由，提起本件
    上訴。
三、按被告既為有罪之陳述，是原審以被告犯罪事實明確，依刑
    事訴訟法第449 條第1 項前段、第3 項、第454 條第2 項，
    刑法第277 條第1 項、第41條第1 項前段，刑法施行法第1
    條之1 之規定，並審酌被告2 人與告訴人吳美枝均係新北市
    ○○區○○街「一道彩虹」社區之住戶，僅因社區區分所有
    權人臨時大會代理簽到問題而發生爭執，竟不思理性解決紛
    爭，卻以暴力相向，兼衡被告2 人之素行、智識程度，被告
    陳雲月、告訴人吳美枝所受之傷勢，及被告黃光亮尚未與被
    告陳雲月達成和解、被告陳雲月尚未與告訴人吳美枝達成和
    解，以及被告2 人犯罪後之態度等一切情狀，各量處如前揭
    之罪刑，並均諭知易科罰金之折算標準，其認事用法並無違
    誤，量刑亦屬妥適。上訴人即被告陳雲月、黃光亮各執前詞
    提起上訴，均為無理由，應予駁回；至公訴人上訴意旨謂被
    告2 人犯後仍主張係正當防衛，顯見其等均未誠心悔過，又
    未與告訴人陳雲月、吳美枝達成和解，足認被告2 人犯後態
    度均欠佳，且從診斷證明書以觀，被告陳雲月造成告訴人吳
    美枝之傷勢較多，犯罪情節較為嚴重，原審均各量處拘役20
    日，量刑似嫌過輕，妥適性亦非無研求之餘地等語。惟按關
    於刑之量定，係實體法上賦予法院得為自由裁量之事項，倘
    其量刑已以行為人之行為罪責為基礎，並斟酌刑法第57條各
    款所列情狀，在法定刑度內，酌量科刑，如無偏執一端，致
    明顯失出失入情形，上級審法院即不得單就量刑部分遽指為
    不當或違法。經核本件原審判決事實認定及法律適用，俱無
    不合；而關於被告科刑部分，業於理由內說明審酌事項包括
    爭端之起因、被告之素行、智識程度、告訴人受傷情形及被
    告犯罪後之態度暨與告訴人均未達成和解等一切情形，顯係
    以行為人之責任為基礎，具體審酌包含刑法第57條各款所列
    事項等一切情狀。公訴人循告訴人吳美枝之請求，指摘原判
    決未審究被告尚未與告訴人和解，對被告之量刑顯然過輕云
    云，然所執被告犯行情節與犯後態度等情狀，原即業由原審
    判決審酌敘明，況被告2 人於本院第二審準備程序中均已坦
    承犯行，且分別當庭向告訴人陳雲月、吳美枝致歉，告訴人
    並均當庭撤回本件對被告2 人之告訴，此有本院準備程序筆
    錄1 份及撤回告訴狀2 紙在卷可考，是原審本於上述情狀對
    被告2 人各處以拘役20日，其量刑尚無明顯失衡之處，本院
    認原審量刑應屬妥適，檢察官上訴執此指摘原審量刑過輕，
    為無理由，亦應予駁回。綜上所述，本件原審判決時既已考
    量上開各項情狀，量刑並無失當之處，被告、檢察官上訴意
    旨皆為無理由，均應予駁回。
四、末查，被告2 人前皆未曾受其他有期徒刑以上刑之宣告，有
    臺灣高等法院被告前案紀錄表2 份在卷為憑，其等因一時失
    慮，觸犯刑章，事後已深具悔意，於本院第二審準備程序中
    坦承犯行，並當庭向告訴人致歉，獲得告訴人之諒解，此已
    敘明如前，是本院認被告2 人經此偵審教訓，當知警惕，信
    無再犯之虞，均應以暫不執行其刑為適當，爰併依刑法第74
    條第1 項第1 款之規定，皆予以宣告緩刑2 年，以勵自新。
據上論斷，應依刑事訴訟法第455 條之1 第1 項、第3 項、第36
8 條、第373 條，刑法第74條第1 項第1 款，判決如主文。
本案經檢察官吳孟竹到庭執行職務。
中    華    民    國   100    年    8     月    26    日
                  刑事第九庭  審判長法  官 李幼妃
                                    法  官 張紹省
                                    法  官 鄭凱文
以上正本證明與原本無異。
本件不得上訴。
                                    書記官 陳筱惠
中    華    民    國  100     年    8     月    29    日
附錄本案論罪科刑法條全文：
中華民國刑法第277條
（普通傷害罪）
傷害人之身體或健康者，處 3 年以下有期徒刑、拘役或 1 千元
以下罰金。
犯前項之罪因而致人於死者，處無期徒刑或 7 年以上有期徒刑
；致重傷者，處 3 年以上 10 年以下有期徒刑。